【裁判字號】    91,訴,1199
【裁判日期】    920319
【裁判案由】    毒品危害防制條例
【裁判全文】
臺灣桃園地方法院刑事判決                        九十一年度訴字第一一九九號
    公  訴  人  臺灣桃園地方法院檢察署檢察官
    被      告  甲○○
右列被告因違反毒品危害防制條例案件，經檢察官提起公訴（九十一年度毒偵字第一
五二二號），及移
    主  文
甲○○連續施用第一級毒品，處有期徒刑拾月，扣案之海洛因壹包（驗餘淨重零點零
貳公克）沒收銷燬之。
    事  實
一、甲○○前因施用毒品案件，經本院以八十九年度毒聲字第七九六四號裁定送觀察
    、勒戒後，認無繼續施用毒品之傾向，由台灣桃園地方法院檢察署檢察官於民國
    九十年三月二十日以八十九年度毒偵字第五八三三號為不起訴處分確定；復於九
    十年七月間，因施用第一級、第二級毒品案件，經本院以九十年度毒聲字第三二
    一九號裁定送觀察、勒戒後，認仍有繼續施用毒品傾向，再經本院以九十年度毒
    聲字第三六一四號裁定令入戒治處所施以強制戒治一年，並由臺灣桃園地方法院
    檢察署檢察官提起公訴，經本院以九十年度訴字第一六二九號判決判處有期徒刑
    九月（施用第一級毒品）、五月（施用第二級毒品），應執行有期徒刑一年，旋
    甲○○提起上訴，惟於九十一年二月四日撤回上訴而告確定（尚未執行）。嗣甲
    ○○於強制戒治期間，經評定成績合格，經本院於九十一年一月三十日以九十一
    年度毒聲字第二二九號裁定停止戒治，所餘戒治期間交付保護管束。猶不知悔改
    ，於前開停止強制戒治付保護管束期間，明知海洛因為毒品危害防制條例所列第
    一級毒品，不得施用、持有，竟難卻毒癮，基於概括犯意，自九十一年六月十九
    日中午十二時許起至同年八月九日上午七、八時許止，連續在桃園縣八德市○○
    里○○街十七號住處、或住處附近路邊、或桃園市○○路一一一號五樓等處，連
    續施用第一級毒品海洛因多次，平均每星期施用二次，嗣於九十一年六月二十日
    凌晨一時許，甲○○騎乘車號ＩＢＤ—五三九號重型機車行經桃園縣大溪鎮○○
    路一五三巷三十號時，為警員攔查，扣得海洛因一包（驗餘淨重Ｏ‧Ｏ二公克）
    ，經臺灣桃園地方法院檢察署檢察官諭知交保新台幣二萬元飭回後，復於同年八
    月十日晚上六時三十分許，在桃園縣桃園市○○路一一一號五樓，為警查獲。
二、案經桃園縣警察局大溪分局報請臺灣桃園地方法院檢察署檢察官偵查起訴，及該
    署函送併案審理。
    理  由
一、右揭事實，業經被告甲○○於本院審理時坦承不諱，且被告前後二次被查獲時所
    採集之尿液經送驗結果，均呈嗎啡陽性反應，此有桃園縣衛生局不法藥物尿液檢
    定書二紙附卷可稽，另扣案之毒品送驗結果，成分為海洛因，亦有法務部調查局
    九十一年七月十七日調科壹字第Ｏ八ＯＯＯ五四五三號鑑定通知書一紙在卷可憑
    ，是被告自白與事實相符，堪予採信。又被告前因施用毒品案件，經本院以八十
    九年度毒聲字第七九六四號裁定送觀察、勒戒後，認無繼續施用毒品之傾向，由
    台灣桃園地方法院檢察署檢察官於九十年三月二十日以八十九年度毒偵字第五八
    三三號為不起訴處分確定；復於九十年七月間，因施用第一級、第二級毒品案件
    ，經本院以九十年度毒聲字第三二一九號裁定送觀察、勒戒後，認仍有繼續施用
    毒品傾向，再經本院以九十年度毒聲字第三六一四號裁定令入戒治處所施以強制
    戒治一年，並由臺灣桃園地方法院檢察署檢察官提起公訴，經本院以九十年度訴
    字第一六二九號判決判處有期徒刑九月（施用第一級毒品）、五月（施用第二級
    毒品），應執行有期徒刑一年，旋甲○○提起上訴，惟於九十一年二月四日撤回
    上訴而告確定（尚未執行）。嗣何嗣被告於強制戒治期間，經評定成績合格，經
    本院於九十一年一月三十日以九十一年度毒聲字第二二九號裁定停止戒治，所餘
    戒治期間交付保護管束等節，此有台灣高等法院被告全國前案紀錄表、台灣桃園
    地方法院檢察署刑案資料查註紀錄表、撤回上訴聲請書各一份在卷可按，從而其
    係前犯毒品案件經不起訴處分確定後，於五年內三犯本件犯行之情，亦足認定。
    是本件事證明確，被告犯行堪予認定。
二、按海洛因為毒品危害防制條例第二條第二項第一款所規範之第一級毒品，被告予
    以施用，核其所為係犯同條例第十條第一項之施用第一級毒品海洛因罪。其持有
    海洛因之低度行為為施用海洛因之高度行為所吸收，不另論罪。而其先後多次施
    用海洛因之行為，時間緊接，方法相同，觸犯構成要件相同之罪，顯係基於概括
    之犯意所為，為連續犯，應依刑法五十六條之規定，以一罪論，並加重其刑。公
    訴人雖僅就被告於九十一年六月十九日中午十二時許，施用海洛因一次之犯行起
    訴，然檢察官就犯罪事實一部起訴者，其效力及於全部，本件被告如事實欄所載
    其餘施用部分之犯罪事實（含檢察官函請併案審理部分），與前揭論罪科刑之部
    分，有連續犯之關係，已如前述，本院自應就屬於裁判上一罪之部分，一併加以
    審判，附此敘明。爰審酌被告前經不起訴處分及強制戒治（尚未期滿），仍不知
    悔改、警惕，猶繼續施用毒品，惟其施用毒品係自戕行為，尚無危害他人，且犯
    後已坦承犯行，犯後態度良好等一切情狀，量處如主文所示之刑。扣案之海洛因
    一包（驗餘淨重Ｏ‧Ｏ二公克），係查獲之毒品，應依毒品危害防制條例第十八
    條第一項前段規定沒收銷燬之。
據上論斷，應依刑事訴訟法第二百九十九條第一項前段，毒品危害防制條例第十條第
一項、第十八條第一項前段，刑法第十一條前段、第五十六條，判決如主文。
本案經檢察官蔡正雄到庭執行職務。
中      華        民        國    九十二    年     三     月     十九   日
                                  臺灣桃園地方法院刑事第一庭
                                          法  官  黃梅淑
右正本證明與原本無異。
如不服本判決，應於判決送達後十日內向本院提出上訴狀( 應附繕本 )，上訴於
臺灣高等法院。
                                          書記官  孫立文
中        華        民        國   九十二   年   三   月    二十一    日
附論罪科刑依據之法條：
毒品危害防制條例第十條
施用第一級毒品者，處六月以上五年以下有期徒刑。
施用第二級毒品者，處三年以下有期徒刑。
毒品危害防制條例第十八條
查獲之毒品及專供製造或施用毒品之器具，不問屬於犯人與否，均沒收銷
燬之。但合於醫藥或研究之用者，得不予銷燬。
前項合於醫藥或研究用毒品或器具之管理辦法，由法務部會同行政院衛生
署定之。


司法院資訊處製作；財團法人民間司法改革基金會備份。
